【裁判字號】    92,勞簡抗,1
【裁判日期】    920811
【裁判案由】    給付薪資
【裁判全文】
臺灣板橋地方法院民事裁定  九十二年度勞簡抗字第一號
    抗  告  人    乙○○  通訊.
    相  對  人    合京保全股份有限公司
    兼法定代理人  夏凌雲
    相  對  人    甲○○
右抗告人與相對人間請求給付薪資事件，對於本院板橋簡易庭民國九十二年五月二十
三日所為裁定（九十二年度板勞簡調字第三六號），提起抗告，本院裁定如左：
    主      文
原裁定廢棄。
抗告費用由相對人負擔。
    理      由
一、按認抗告為有理由者，應廢棄原裁定，自為裁定；必要時得命原法院或審判長更
    為裁定。又對於簡易程序第一審裁判之抗告程序，準用第四編抗告程序之規定，
    此分別參照民事訴訟法第四百九十二條第二項及第四百三十六條之一第三項自明
    。
二、抗告意旨略以：本件抗告人係具狀起訴，並有民事訴訟法四百零六條第一、二款
    情形，並無同法第四百零三條之適用，且抗告人並未聲請調解，而抗告人住所係
    住居於台中市，原審竟以調解程序並謂無管轄權而裁定本案移送台灣桃園地方法
    院尚有未當，爰請求廢棄原裁定而聲請將本案移送台灣台中地方法院審理等語。
三、按訴訟，由被告住所地之法院管轄；又因契約涉訟者，如經當事人定有債務履行
    地，得由該履行地之法院管轄。民事訴訟法第一條第一項前段、第十二條分別定
    有明文。本件抗告人即原告起訴聲明請求「被告（即相對人）應共同給付積欠原
    告之薪資新台幣（以下同）三萬元及自民國九十年十月三十日起至清償日止按週
    年利率百分之五計算之利息。被告應共同給付原告損害賠償金自九十年十月三十
    日起至清償日止，每日四百元」，並於事實及理由欄內主張略以：抗告人即原告
    於九十年十月間受僱於被告合京保全股份有限公司（下稱合京公司），在台北縣
    板橋市○○路○段三三一號正傾大廈管理委員會擔任該大廈之管理警衛工作，每
    月薪資三萬三千元，詎被告合京公司之法定代理人即被告夏凌雲及其委任代理人
    （該公司股東兼財務）甲○○竟共同於九十年十月二十四日以存證信函違法解除
    兩造之勞動契約，且被告並未如期給付抗告人九十年十月之薪資三萬元，而依民
    法第二百二十九條、第二百三十一條、第二百三十條規定及民法第一百八十四條
    規定聲明如上。是依上開起訴狀所載，本件抗告人即原告顯係本於兩造僱傭契約
    請求被告給付積欠薪資報酬三萬元及依侵權行為法律關係請求自九十年十月三十
    日起每日四百元之損害賠償甚明，原審依民事訴訟法第四百零三條第一項第八款
    規定，以抗告人之起訴視為調解之聲請，依法固無不合。惟依抗告人主張二造僱
    傭契約約定之抗告人勞務（債務）履行地即其擔任正傾大廈之管理警衛工作地點
    ，乃係本院轄區內之台北縣板橋市，則依民事訴訟法第十二條規定，本院自有管
    轄權，原裁定竟以相對人營業所或住所均係在桃園縣，且謂抗告人僅係本於侵權
    行為法律關係請求，而置抗告人前開本於僱傭契約之薪資報酬請求於不顧，並謂
    抗告人即原告已述其履行地係在台北市中正區云云，因而依職權將本件移送台灣
    桃園地方法院，揆諸前揭說明，顯有違誤。
四、抗告人請求將原裁定廢棄，雖聲請應移送其住所地即台灣台中地方法院管轄，然
    此明顯即有違民事訴訟法第一條所規定之以原就被原則，而不足取，但原裁定既
    有違誤，本院板橋簡易庭就本案並非無管轄權，仍應認抗告有理由，自應由本院
    將原裁定予以廢棄。
五、依民事訴訟法第四百三十六條之一第三項、第四百九十二條第二項、第九十五條
    第七十八條、第八十五條第一項前段，裁定如主文。
中      華      民      國    九十二    年      八      月      十一    日
                                    臺灣板橋地方法院民事第一庭
~B審判長法官  許瑞助
~B法      官  許瑞東
~B法      官  朱耀平
右為正本係照原本作成
本裁定不得抗告。
中      華      民      國    九十二    年      八      月      十一    日
~B法院書記官  方蟾苓


司法院資訊處製作；財團法人民間司法改革基金會備份。
